臺灣板橋地方法院刑事判決　　　　　　　95年度訴字第3702號
公　訴　人　臺灣板橋地方法院檢察署檢察官
被　　　告　甲○○
上列被告因違反毒品危害防制條例案件，經檢察官提起公訴（95
年度毒偵字第7897號）及移送併辦（95年度毒偵字第5110、5745
號），被告於本院準備程序進行中就被訴事實為有罪之陳述，經
本院合議庭裁定由受命法官獨任進行簡式審判程序，判決如下：
    主  文
甲○○施用第一級毒品，累犯，處有期徒刑壹年。扣案之海洛因
（驗餘淨重零點貳零公克）及海洛因殘渣袋壹個上殘留之微量海
洛因（量微無法秤重），均沒收銷燬之；扣案包裝上開海洛因之
外包裝袋共貳個、未使用過之注射針筒貳支、已使用過之注射針
筒壹支，均沒收之。
    事  實
一、甲○○前因施用毒品案件，經本院以91年度毒聲字第2315號
    裁定送觀察、勒戒後，認無繼續施用毒品之傾向，於民國91
    年8 月9 日觀察、勒戒執行完畢釋放，由臺灣板橋地方法院
    檢察署檢察官以91年度毒偵字第2537號為不起訴處分確定。
    又因施用第一、二級毒品案件，經本院先後以92年度訴字第
    1638號、92年度簡字第3388號判決判處有期徒刑7 月、5 月
    確定，並經裁定定應執行刑為有期徒刑10月確定，再因施用
    第一級毒品案件，經本院以93年度訴字第1090號判決判處有
    期徒刑1 年確定，上開各罪接續執行，於94年8 月15日假釋
    出獄，交付保護管束至94年12月10日期滿未經撤銷而以已執
    行完畢論。復因施用第一級毒品案件，經本院以95年度訴字
    第727 號判處有期徒刑1 年2 月，並經臺灣高等法院以95年
    度上訴字第3151號駁回上訴確定。詎猶不思悛悔，復另行起
    意，基於施用第一級毒品海洛因之犯意，於95年7 月17或18
    日某時、同年8 月13日下午2 時許、同年10月3 日下午5 時
    許，在臺北縣蘆洲市○○○道堤防附近、臺北縣五股鄉○○
    路○ 段馬路旁、臺北縣五股鄉○○道堤防上，以將第一級毒
    品海洛因摻入水中用針筒施打之方式，施用第一級毒品海洛
    因3 次。嗣於95年7 月19日凌晨0 時30分許，在臺北縣蘆洲
    市○○路與環堤大道旁為警第一次查獲，並扣得甲○○所有
    之第一級海洛因1 包（驗餘淨重0.20公克）、未使用過之注
    射針筒2 支；再於95年8 月14日晚間10時許，在臺北縣五股
    鄉○○路○ 段24巷17號為警第二次搜索查獲，並扣得甲○○
    所有之海洛因殘渣袋1 個、已使用過之注射針筒1 支；復於
    95年10月4 日下午1 時30分許，在臺北縣五股鄉○○路○ 段
    24巷17號之1 為警第三次查獲。
二、案經臺北縣政府警察局蘆洲分局報請臺灣板橋地方法院檢察
    署檢察官偵查起訴及移送併辦。本院於準備程序進行中，被
    告就被訴事實為有罪之陳述，經告知被告簡式審判程序之旨
    ，並聽取當事人之意見後，裁定進行簡式審判程序。
    理  由
一、上揭犯罪事實，業經被告甲○○於本院準備程序及審理中坦
    承不諱，並有海洛因1 包、未使用過之注射針筒2 支、已使
    用過之注射針筒1 支、海洛因殘渣袋1 個扣案可資佐證及照
    片5 張附卷可稽，且被告經警於95年7 月19日、同年8 月14
    日、同年10月4 日採集其尿液檢體送驗結果，均呈嗎啡陽性
    反應一節，亦有臺北縣政府警察局蘆洲分局偵辦毒品案件尿
    液代碼對照表2 紙、臺灣檢驗科技股份有限公司95年8 月3
    日報告編號CH/2006/71030 號濫用藥物尿液檢驗報告、95年
    8 月30日報告編號CH/2006/80861 號濫用藥物尿液檢驗報告
    、95年10月25日報告編號CH/2006/A0486 號濫用藥物尿液檢
    驗報告各1 紙在卷可佐，另扣案之白色粉末1 包經送請法務
    部調查局鑑定結果，含第一級毒品海洛因成分，驗餘淨重
    0.20公克，亦有法務部調查局95年8 月8 日調科壹字第0600
    1231000 號鑑定書1 紙在卷可按，足認被告之自白與事實相
    符，洵堪採為認定事實之依據。事證明確，被告犯行已堪認
    定。此外，被告前因施用毒品案件，經本院以91年度毒聲字
    第2315號裁定送觀察、勒戒後，認無繼續施用毒品之傾向，
    於91年8 月9 日觀察、勒戒執行完畢釋放，由臺灣板橋地方
    法院檢察署檢察官以91年度毒偵字第2537號為不起訴處分確
    定等情，復有臺灣高等法院被告前案紀錄表1 份在卷可考，
    被告於上開觀察、勒戒執行完畢釋放後，5 年內再犯本件施
    用毒品犯行，應依法論科。
二、核被告甲○○所為，係犯毒品危害防制條例第10條第1 項之
    施用第一級毒品罪。又被告施用第一級毒品海洛因前後持有
    第一級毒品海洛因之低度行為，應為施用之高度行為所吸收
    ，不另論罪。又施用毒品具有成癮性，因此必然是反覆為之
    ，且施用行為本身即有反覆為之的性質，故被告多次施用第
    一級毒品海洛因之犯行，在法律評價上應屬於包括一罪之集
    合犯。又公訴人雖僅就被告於95年10月3 日下午5 時許施用
    第一級毒品海洛因之犯行提起公訴，然檢察官就犯罪事實一
    部起訴者，其效力及於全部，本件被告於95年7 月17或18日
    某時、同年8 月13日下午2 時許施用第一級毒品海洛因之犯
    行部分，與公訴人起訴之犯罪事實有實質上一罪之關係，已
    如前述，應為起訴效力所及，並經檢察官移送併辦，本院自
    應併予審理，附此敘明。又被告前因施用第一、二級毒品案
    件，經本院先後以92年度訴字第1638號、92年度簡字第3388
    號判決判處有期徒刑7 月、5 月確定，並經裁定定應執行刑
    為有期徒刑10月確定，再因施用第一級毒品案件，經本院以
    93年度訴字第1090號判決判處有期徒刑1 年確定，上開各罪
    接續執行，於94年8 月15日假釋出獄，交付保護管束至94年
    12月10日期滿未經撤銷而以已執行完畢論等情，有臺灣高等
    法院被告前案紀錄表1 份在卷可憑，其受有期徒刑之執行完
    畢後，5 年以內故意再犯本件有期徒刑以上之施用第一級毒
    品罪，為累犯，應依刑法第47條第1 項之規定加重其刑。爰
    審酌被告前已因施用毒品案件經送觀察、勒戒及強制戒治，
    並經法院多次判刑在案，有臺灣高等法院被告前案紀錄表1
    份附卷可佐，仍不能戒除毒癮，再次漠視法令禁制而犯本罪
    ，顯見其戒除毒癮之意志薄弱，惟念其犯後坦承犯行，態度
    尚佳等一切情狀，量處如主文所示之刑，以示懲儆。又扣案
    之海洛因（驗餘淨重0.20公克）及海洛因殘渣袋1 個上殘留
    之微量海洛因（量微無法秤重），屬查獲之第一級毒品，不
    問屬於犯人與否，均應依毒品危害防制條例第18條第1 項前
    段併予宣告沒收銷燬之；至鑑驗耗損之海洛因，既已滅失，
    自無庸再予宣告沒收銷燬。而扣案包裝上開海洛因之外包裝
    袋共2 個、已使用過之注射針筒1 支、未使用過之注射針筒
    2 支，均係被告所有，供本件施用第一級毒品犯罪所用或預
    備之物，業經被告於本院審理中供陳明確，爰均依刑法第38
    條第1 項第2 款規定併予宣告沒收之。
據上論斷，應依刑事訴訟法第273 條之1 第1 項、第299 條第1
項前段，毒品危害防制條例第10條第1 項、第18條第1 項前段，
刑法第11條、第47條第1 項、第38條第1 項第2 款，判決如主文
。
本案經檢察官黃怡華到庭執行職務。
中　　華　　民　　國　　96　　年　　2 　　月　　13　　日
                      刑事第十六庭  法　官    曾淑娟
如不服本判決，應於判決送達後10日內向本院提出上訴狀（應附
繕本），上訴於臺灣高等法院。
以上正本證明與原本無異。
                                    書記官    郭宇修
中　　華　　民　　國　　96　　年　　2 　　月　　13　　日
附錄本案論罪科刑法條：
毒品危害防制條例第10條
施用第一級毒品者，處 6 月以上 5 年以下有期徒刑。
施用第二級毒品者，處 3 年以下有期徒刑。
